最高法院刑事裁定　　　　　　一○○年度台抗字第一○六○號
抗　告　人　李明哲
上列抗告人因違反毒品危害防制條例案件，不服台灣高等法院台
中分院中華民國一００年十月三十一日駁回聲請具保停止羈押之
裁定（一００年度聲字第二０八七號），提起抗告，本院裁定如
下：
    主  文
抗告駁回。   
    理  由   
本件原裁定以：抗告人李明哲因違反毒品危害防制條例案件，前
經訊問後，認其犯毒品危害防制條例第四條第一項、第二項之販
賣第一級及第二級毒品罪，嫌疑重大，且所犯為最輕本刑五年以
上有期徒刑之罪，而有刑事訴訟法第一百零一條第一項第一款、
第三款之情形，非予羈押，顯難進行審判及執行，於民國一００
年六月六日執行羈押，同年九月六日延長羈押二月，因抗告人已
於一００年九月十五日被判處應執行有期徒刑十七年六月，其販
賣第一級毒品之行為經認定多達二十八次，販賣第二級毒品之行
為亦有二次，衡諸被判處重刑者逃亡之潛在可能性甚高，為確保
刑事審判及執行程序之順利進行，並顧及社會大眾對法律之信賴
及觀感，認羈押原因與必要性無法以具保方式替代，至抗告人犯
後就販賣毒品予李瑞隆、黃崇哲部分已自白不諱，僅能作為自白
減刑之依據，此與其於聲請狀中另載之家庭因素，均與羈押係為
確保審判與執行有效進行之考量無關，其聲請具保停止羈押，尚
難准許，應予駁回，經核並無不合。抗告意旨略以：究竟依何跡
象顯示有相當理由可認抗告人併存逃亡之虞，而不能以具保代替
羈押之可能，原裁定均未審酌論述，有理由不備之違失云云。惟
被告有無刑事訴訟法第一百零一條、第一百零一條之一所規定之
羈押要件，應否羈押，以及羈押後其羈押原因是否仍然存在，有
無繼續羈押之必要，能否以具保代替羈押等，事實審法院本得斟
酌訴訟進行程度及其他一切情形而為認定，故受羈押之被告除確
有刑事訴訟法第一百十四條所列情形之一，經具保聲請停止羈押
不得駁回外，如以其他原因聲請具保停止羈押，其應否准許，事
實審法院自有認定裁量之權，苟無濫用其權限之情形，即不得任
意指為違法。原裁定已明抗告人所犯販賣第一級、第二級毒品
罪為最輕本刑五年以上有期徒刑之重罪，其犯罪次數甚多，且經
原審法院於一００年九月十五日判處應執行有期徒刑十七年六月
，衡諸社會大眾一般之認知，被訴重罪者遭法院宣告重刑後，其
逃亡之可能性顯然較高，抗告人之羈押原因及必要性不能以具保
代替，否則有礙日後審判程序之進行及刑之執行之證據與理由，
核屬原審法院裁量權之合法行使，並無理由不備之情形。抗告意
旨猶執前詞，任憑己見指摘原裁定違法，為無理由，應予駁回。
據上論結，應依刑事訴訟法第四百十二條，裁定如主文。
中    華    民    國  一○○  年   十二   月  二十二  日
                      最高法院刑事第九庭
                          審判長法官  賴  忠  星  
                                法官  呂  丹  玉  
                                法官  吳      燦  
                                法官  蔡  名  曜  
                                法官  葉  麗  霞  
本件正本證明與原本無異
                                      書  記  官  
中    華    民    國  一○○  年   十二   月  二十七  日
                                                      V